【裁判字號】    99,聲再,1
【裁判日期】    990727
【裁判案由】    聲請再審
【裁判全文】
臺灣基隆地方法院刑事裁定               99年度聲再字第1號
再審聲請人
即  被  告  甲○○
上列聲請人即被告因妨害家庭案件，就本院中華民國99年3 月19
日所為之第二審確定判決（99年度簡上字第15號），聲請再審，
本院裁定如下：
    主  文
再審之聲請駁回。
    理  由
一、本件再審聲請意旨：詳如附件刑事聲請再審狀所載。
二、經查，本件再審聲請人認本案聲請簡易判決處刑書於未合法
    送達再審聲請人前，臺灣基隆地方法院檢察署即逕將本案之
    罪證移送本院審理，是本件起訴違背法令而提起再審。惟按
    再審係為原確定判決認定事實錯誤而設之救濟程序；又按檢
    察官起訴書，依刑事訴訟法第263 條規定，準用同法第255
    條第2 項、第3 項之結果，固應送達於被告，但不為送達時
    ，核係訴訟程序違背規定，尚難以此認為無合法起訴存在，
    本院仍應依法審理之。從而，再審聲請人指摘原判決就此部
    分未予審酌，並以本件起訴違背法令為抗辯，揆之前揭說明
    ，核非屬再審之救濟範疇，與法有違。
三、又再審聲請人以告訴人已於98年12月1 日向本院基隆簡易庭
    遞送刑事撤回告訴狀，而第一審即98年度基簡字第1477號簡
    易判決於同年12月3 日始送達被告處，則撤回告訴之時點既
    在簡易判決生效前，第二審法院自應撤銷原簡易判決，自為
    第一審之不受理判決方為適法等援為再審之理由。然按刑事
    訴訟法第421 條規定，不得上訴於第三審法院之案件，除前
    條規定以外，其經第二審確定之有罪判決，如就足生影響於
    判決之重要證據漏未審酌者，亦得為受判決人之利益，聲請
    再審。而所謂「足生影響於判決」，自係指就該證據之形式
    觀察，毋須經調查程序，已顯然可認為足以動搖原確定之判
    決而言；又所謂「漏未審酌」，係指第二審法院判決前已發
    現而提出之證據，未予審酌者，如第二審法院依調查之結果
    ，本於論理法則、經驗法則取捨證據認定事實，而就被捨棄
    之證據，已於理由內敘明其捨棄之理由者，即非屬之。查告
    訴人所提出之於98年12月1 日提出之刑事撤回告訴狀業經附
    卷（見98年度基簡字第1477號刑事卷），且經本院二審合議
    庭於99年度簡上字第15號判決中知悉並已審酌（見該判決第
    4 至6 頁），此經本院調取全案卷宗核閱無訛，並非如聲請
    人所述係未予審酌，聲請人就此部分與本院適用法律見解歧
    異，即以此為由而聲請再審，揆之前揭說明，核與刑事訴訟
    法第421 條再審要件不符，為無理由，應予駁回。
四、據上論斷，依刑事訴訟法第434 條第1 項裁定如主文。
中    華    民    國    99    年    7     月    27    日
                  刑事第三庭審判長法  官  陳志祥
                                  法  官  陳伯厚
                                  法  官  黃梅淑
以上正本證明與原本無異。
本件不得抗告。
中    華    民    國    99    年    7     月    27    日
                                  書記官  丁妍君

司法院資訊處製作；財團法人民間司法改革基金會備份。
